臺灣臺中地方法院民事裁定
111年度聲字第199號
聲  請  人  陳文寬  
相  對  人  發順國際開發股份有限公司

法定代理人  王煌照  
相  對  人  太子建設開發股份有限公司（即慶豐商業銀行股                        份有限公司之債權受讓人）    

法定代理人  羅智先  
相  對  人  臺灣銀行股份有限公司（即中央信託局台中分局）

法定代理人  呂桔誠  
相  對  人  台灣通用傳動機械股份有限公司

法定代理人  郭馨禧  
相  對  人  侯水深律師即國產汽車股份有限公司破產管理人

上列當事人間聲請停止執行事件，本院裁定如下：
    主    文
聲請人供擔保新臺幣伍拾肆萬壹仟玖佰柒拾元後，本院89年度執
字第3953號清償債務執行事件有關相對人聲請之強制執行程序，
於本院111年度訴字第1964號債務人異議之訴事件終結（裁判確
定、和解、撤回）前應暫予停止。
    理      由
一、聲請意旨略以：相對人與聲請人間清償債務強制執行事件，
    於本院以89年度執字第3953號執行中（下稱系爭執行事件，
　　其中除相對人發順國際開發股份有限公司之本案執行外，相
    對人太子建設開發股份有限公司《受讓慶豐商業銀行股份有
    限公司債權》併案執行案號為90年度執字第4588號、臺灣銀
    行股份有限公司《原債權人中央信託局台中分局併入臺灣銀
    行股份有限公司》併案執行案號為90年度執字第19309號、台
    灣通用傳動機械股份有限公司併案執行案號為89年度執字第
    19247號 、國產汽車股份有限公司併案執行案號為90年度執
    字第 4141號），惟聲請人已對相對人提起債務人異議之訴
    ，請准系爭執行事件，於聲請人所提債務人異議之訴判決確
    定前停止執行等語。
二、按有回復原狀之聲請，或提起再審或異議之訴，或對於和解
    為繼續審判之請求，或提起宣告調解無效之訴、撤銷調解之
    訴，或對於許可強制執行之裁定提起抗告時，法院因必要情
    形或依聲請定相當並確實之擔保，得為停止強制執行之裁定
    ，強制執行法第18條第2 項定有明文。次按法院依強制執行
    法第18條第2 項定擔保金額而准許停止強制執行之裁定者，
    該項擔保係備供債權人因停止執行所受損害之賠償，其數額
    應依標的物停止執行後，債權人未能即時受償或利用該標的
    物所受之損害額，或其因另供擔保強制執行所受之損害額定
    之，非以標的物之價值或其債權額為依據（最高法院91年度
    台抗字第429 號裁定要旨參照）。
三、經查：
  ㈠相對人分別具狀向本院民事執行處聲請就聲請人所有之財產
    於新臺幣（下同）250萬1,400元本息之範圍為強制執行，經
    本院民事執行處以系爭執行事件受理，並業就上開債權核發
    扣押命令，而系爭執行事件尚未終結，聲請人已向本院提起
    債務人異議之訴，經本院以111年度訴字第1964號受理等情
    ，業據本院依職權調閱本院111年度訴字第1964號及系爭執
    行事件卷宗查核屬實。故聲請人聲請裁定停止系爭相對人所
    聲請執行事件之強制執行程序，揆諸前揭規定，於法並無不
    合，應予准許。
  ㈡依前開說明，本院酌定擔保金額時，應僅斟酌相對人上開強
    制執行未能即時受償所受之損害額定之。本院審酌依聲請人
    所陳報相對人於系爭執行事件所憑執行名義之債權額合計為
    250萬1,400元，是系爭執行事件如停止執行未能即時受償預
    計所受之損害額，以該數額按年息百分之五計算之法定遲延
    利息應屬合理；復參酌聲請人所提起上開確認之訴事件，其
    訴訟標的價額逾民事訴訟法第466條所定數額，屬得上訴第
    三審事件，至三審終結，其期間推定為4年4個月（參照各級
    法院辦案期限實施要點第2規定民事通常程序第一審審判案
    件期限1年4個月、民事第二審審判案件期限2年、民事第三
    審審判案件期限為1年），本院綜合上情，認為聲請人所應
    供之擔保金額，以54萬1,970元【計算式：250萬1,400元×5％
    ×(4＋4/12)＝54萬1,970元，元以下四捨五入】為宜。
三、依強制執行法第18條第2項，裁定如主文。
中　　華　　民　　國　　111 　年　　7 　　月　　27　　日
                  民事第三庭    法  官  王金洲
正本係照原本作成。
如不服本裁定應於送達後10日內向本院提出抗告狀，並繳納抗告
費新臺幣1,000元。
中　　華　　民　　國　　111 　年　　7 　　月　　27　　日
                                書記官  林奕珍